臺灣高等法院臺南分院刑事裁定　　　　　100年度抗字第100號
抗　告　人
即　聲請人　林博彥
上列抗告人因違反道路交通管理處罰條例案件，不服臺灣嘉義地
方法院中華民國100年2月25日所為裁定（100年度交聲再字第1號
），提起抗告，本院裁定如下：
    主  文
抗告駁回。
    理  由
一、抗告意旨略以：原裁定法院( 台灣嘉義地方法院，下稱嘉義
    地院) 所為65年度交聲字第6 號裁定認為嘉義縣警察局嘉義
    分局( 下稱原處分機關) 於民國64年12月29日以嘉嘉警刑交
    裁字第11377 號裁決處分吊銷抗告人職業駕駛執照，並無違
    誤，裁定駁回抗告人之聲明異議。抗告人不服，向原裁定法
    院聲請再審，並提出新事證、新事由: 「道路交通管理處罰
    條例於64年7 月24日修正，65年1月1日公布施行，依65年修
    正後道路交通管理處罰條例第61條第2 項規定，汽車駕駛人
    有違反道路交通安全規則，因而肇事致人受傷者，吊扣其駕
    駛執照3個月至6個月（原裁定未審理）；而64年修正前道路
    交通管理處罰條例第55條第1項第1款規定，汽車駕駛人有利
    用汽車犯罪，經判決有期徒刑以上之刑確定者，吊銷駕駛執
    照」。然抗告人於64年12月29日前並未經判決有期徒刑以上
    之刑確定，有臺灣高等法院臺南分院65年2 月18日65年度交
    上易字第633 號刑事判決可憑。原處分機關前開裁決處分吊
    銷抗告人職業駕駛執照，違反64年道路交通管理處罰條例第
    55條第1項第1款規定，至為明確，請貴院准予聲請再審，撤
    銷原裁定處分，還抗告人駕駛執照之公道云云。
二、原裁定意旨略以: 聲請人係以原處分機關裁決書為再審對象
    ，自與刑事訴訟法規定再審之對象為「確定判決」有間，故
    其聲請洵屬無據，並不合法，且無從命補正，應予駁回等語
    。
三、按法院受理有關交通事件，準用刑事訴訟法之規定，道路交
    通管理處罰條例第89條前段定有明文。次按確定判決如有刑
    事訴訟法第420 條、第421條、第422條規定之情形者，固得
    聲請再審。然再審係對【原確定判決】認定事實錯誤而設之
    救濟方法，是得提起再審者，僅以確定判決為限，此觀前開
    規定自明。至於「裁定」，無論程序上駁回之裁定，或關於
    實體事項之裁定，均不得聲請再審。且關於違反道路交通管
    理處罰條例之裁定確定案件，同條例並無得聲請再審之規定
    。又再審係為「確定判決」認定事實錯誤而設之救濟程序，
    當事人聲請再審者，以確定判決者為限，對於行政機關裁處
    罰鍰之異議、抗告案件之裁定，係屬行政罰，與刑罰不同，
    不得適用刑事訴訟法關於再審之規定( 司法院院字第2870號
    解釋意旨參照)。
四、經查:
(一)本件抗告人即再審聲請人於民國64年10月2 日凌晨1 時許，
    因駕駛車號省三─0796號大貨車，停靠於嘉義市○○路57號
    前路側，佔用車道且疏未顯示停車燈或其他標誌，適被害人
    陳焜雄騎駛機車，行經該處，未及時發現抗告人之貨車，而
    自後猛撞抗告人貨車左後車身，致受有前額、上唇、左手等
    處裂傷，左大腿擦傷，下頷骨骨折，右眼視神經萎縮等傷害
    。嘉義縣警察局嘉義分局乃於64年12月29日以嘉嘉警刑裁字
    第11377 號裁決書吊銷抗告人之駕駛執照。嗣抗告人不服該
    裁決書，向嘉義地院聲明異議，經嘉義地院於65年2月6日以
    65年度交聲字第6 號裁定駁回抗告人之異議；復經本院於65
    年3 月31日以65年度交聲抗字第16號裁定駁回抗告而確定。
    另抗告人因前開交通事故，經嘉義地院於64年12月23日64年
    交易字第50號，以業務過失傷害罪名，判處抗告人有期徒刑
    六月；嗣抗告人不服向本院上訴，復經本院於65年2 月18日
    以65年交上易字第633號判決駁回上訴確定。抗告人復於91
    年間，二度向嘉義地院就前開事由聲明異議，先後經該院於
    91年8月16日以91年交聲字第179 號、91年9月24日以91交聲
    字第241 號裁定駁回異議；嗣抗告人就嘉義地院91年交聲字
    第179號裁定，向本院提起抗告，亦經本院於91年10月9日以
    91年交抗字第131號裁定駁回其抗告及於同年91年11月6日駁
    回再抗告確定。此有抗告人所提嘉義地院65年度交聲字第6
    號裁定書及本院65年交上易字第633 號判決書影本各一份、
    前開相關判決書附卷及台灣高等法院被告全國前案紀錄表在
    卷可稽。
(二)嗣抗告人又先後於99年間，二度就本院於65年3 月31日65年
    度交聲抗字第16號裁定，聲請再審，先後經本院於99年11月
    30 日以99年度交聲再字第116號及99年12月14日以99年度交
    聲再字第129號裁定駁回，亦有前開判決書附卷可參。
(三)本件抗告人於原審所提書狀雖載為「聲請再審狀」，並註明
    案號為「65年度交聲字第6 號」，及請求依刑事訴訟法第42
    0 條規定聲請再審。惟觀其聲請理由，僅表明對原處分機關
     (嘉義縣警察局嘉義分局) 前開於64年12月29日所為嘉嘉警
    刑裁字第11377 號裁決書不服之意旨，並未針對原裁定法院
    所為「65年度交聲字第6 號」裁定，提出新證據而為聲請。
    原審裁定因認本件抗告人係以原處分機關裁決書為再審對象
    ，與刑事訴訟法規定再審之對象為「確定判決」有間，故其
    聲請洵屬無據，並不合法，且無從命補正，而予駁回。
(四)茲抗告意旨雖再針對「嘉義地院65年度交聲字第6 號裁定」
    聲明不服，而提出前開事由，就嘉義地院65年度交聲字第6
    號裁定聲請再審及請求撤銷原裁定及原裁決處分。惟「嘉義
    地院65年度交聲字第6 號裁定」及原裁決處分，均非「確定
    判決」，而不得為聲請再審之對象。從而，揆諸前開說明，
    本件抗告人就該確定之裁定聲請再審，於法自屬不合。
五、綜此，本件原審裁定駁回抗告人即聲請人再審之聲請，於法
    並無不合。抗告人一再以前開事由，反覆向嘉義地院及本院
    聲明異議、聲請再審及抗告，履遭裁定駁回，已如前述。本
    件抗告人再以相同事由，就非屬確定判決之「嘉義地院65年
    度交聲字第6 號裁定」聲請再審，並提出抗告，請求撤銷原
    裁定及原裁決處分，於法顯有未合，且無從補正，其抗告自
    應予駁回。
六、據上論斷，應依刑事訴訟法第411條前段，裁定如主文。
中    華    民    國   100    年    3     月    31    日
                  刑事第六庭    審判長法  官  董武全
                                      法  官  孫玉文
                                      法  官  賴純慧
以上正本證明與原本無異。
不得再抗告。
                                      書記官  蔡宜均
中    華    民    國   100    年    3     月    31    日